Inventaris van de kopieën der Doop-, Trouw- en Begraafboeken (DTB) van Bleskensgraaf
Nationaal Archief, Den Haag
DTB kopie Zuid-Holland; Bleskensgraaf
DTB Bleskensgraaf
0 0
GEDTBZH023
??? meter; ??? inventarisnummers
Gescande fotokopieën van normale geschreven en gedrukte teksten. De Nederlandstalige stukken van vóór ca. 1700 zijn geschreven in het gotische cursiefschrift, met name in de oud-Hollandse klerkencursief.
Nationaal Archief, Den Haag
Nederduits gereformeerde gemeente te Bleskensgraaf
Rooms-katholieke parochie te Bleskensgraaf
Ambachtsbestuur ("gerecht", "burgemeesters", "Wet", "schepenen", "commissarissen", gequalificeerden) van Bleskensgraaf
Burgerlijke Stand van de gemeente Bleskensgraaf
De doopregisters bevatten naast de doopdatum de volledige namen van de ouders en de voornaam van het gedoopte kind. Daarnaast worden soms ook de doopgetuigen en / of peetouders genoemd. De trouwregisters bevatten naast de datum van (onder)trouw de namen van bruidegom en bruid. Daarnaast treft men dikwijls aanvullende gegevens aan, zoals plaats van herkomst, woonadres, de vermelding dat de persoon weduwnaar of weduwe is en eventueel de naam van de vorige partner. Wanneer de partners uit verschillende plaatsen afkomstig zijn of elders trouwen, vindt men ook gegevens omtrent afgegeven attestaties van de huwelijksafkondigingen. De begraafregisters bevatten op datum van aangifte de naam van de begraven persoon. In enkele gevallen wordt ook de datum van overlijden gegeven. Bij (minderjarige) kinderen wordt meestal de naam van de vader vermeld; bij vrouwen en weduwen soms de naam van de echtgenoot. Aanvullende gegevens over de begraafplaats en het luiden van de klok komen zelden voor.
Archiefvorming
Geschiedenis van het archiefbeheer
De verwerving van het archief
3.04
Aanwijzingen voor de gebruiker
Openbaarheidsbeperkingen
Volledig openbaar
De collectie is een duplicaat van een archief in eigen beheer.
Materiële beperkingen
Aanvraaginstructie
Van de documenten die in deze archiefinventaris zijn beschreven, kunnen de originelen niet geraadpleegd worden. Deze zijn overgedragen aan het gemeentebestuur van de gemeente vanwaar ze afkomstig zijn, ter opneming en bewaring in de gemeentelijke archiefbewaarplaats.
Verwant materiaal
Beschikbaarheid van kopieën
Beschrijving van de series en archiefbestanddelen
- BLESKENSGRAAF (DTB)
  Originelen berusten bij het Gemeente archief Dordrecht.
  - GEREFORMEERD, a.
    - Doopboeken., 1674-1812.; 1-2
      - 1674 mei-1725., 1
      - 1726-1812 februari 14., 2
    - Alfabetische index op doopnamen welke voorkomen in nr. 2 (1750-1813)., 3
    - Trouwboek., 1674-1813.; 4
      Bij de inschrijvingen over 1674 zijn nagenoeg geen trouwdata vermeld.
    - Begraafregisters betreffende begraven in de kerk en op het kerkhof., 1719-1812.; 5-6
      - 1719-1795 februari., 5
        Achterin opgave van grafnummers van graven in de kerk, alsmede vermelding van de begravenen, 1718-1801. Zie voor alfabetische index: nr. 8.
      - 1795 april-1812 augustus., 6
    - Begraafregisters betreffende begravenen in de kerk en op het kerkhof, met vermelding van verschuldigde kosten voor grafrecht., 1781 december-1782 augustus, 1784 augustus-1785 augustus.; 7
      Door de doodgraver afgegeven aan de kerkmeester.
      Zie voor alfabetische index: nr. 8.
    - Alfabetische jaarindex op naam van overledenen welke zijn vermeld in de begraafregisters onder nrs. 5 en 7., 1719-1794.; 8
  - GERECHT, b.
    - Ondertrouwinschrijvingen., 1808.; 9
    - Ingekomen verzoeken om huwelijksafkondigingen., 1806-1807.; 10
    - Ingekomen verklaringen van huwelijksafkondigingen., 1806.; 11
  - GEQUALIFICEERDEN, c.
    - Register van overlijdensaangiften., 1806-1811.; 12
    - Overlijdensregister ten behoeve van inning voor successierechten., 1806-1811.; 13
    - Lijsten van aangegeven lijken inzake Bleskensgraaf en Hofwegen., 1811.; 14
    - Biljetten van aangifte van overlijden inzake Bleskensgraaf en Hofwegen., 1811.; 15